【裁判字號】    89,訴,1666
【裁判日期】    900716
【裁判案由】    毒品危害防制條例
【裁判全文】
臺灣桃園地方法院刑事判決                        八十九年度訴字第一六六六號
    公  訴  人  臺灣桃園地方法院檢察署檢察官
    被      告  甲○○
右列被告因違反毒品危害防制條例案件，經檢察官提起公訴（八十九年度毒偵字第五
二六五號），及移送併辦（八十九年度毒偵字第五九七七號）本院判決如左：
    主      文
甲○○連續施用第一級毒品，累犯，處有期徒刑捌月，扣案之第一級毒品海洛因陸小
包（驗餘淨重零點貳玖公克）、海洛因殘渣袋肆包，均沒收銷燬之；注射針筒伍支沒
收。又連續施用第二級毒品，累犯，處有期徒刑陸月，扣案之第二級毒品安非他命貳
小包（毛重壹點參公克）沒收銷燬之；吸食器貳組沒收。應執行有期徒刑壹年，扣案
之第一級毒品海洛因陸小包（驗餘淨重零點貳玖公克）、海洛因殘渣袋肆包、第二級
毒品安非他命貳小包（毛重壹點參公克），均沒收銷燬之；注射針筒伍支、吸食器貳
組均沒收。
    事      實
一、甲○○曾於民國八十六年間因違反槍砲彈藥刀械管制條例罪，經本院判處有期徒
    刑三月，如易科罰金，以三百元折算一日確定，並於八十八年六月十六日以易科
    罰金執行完畢；八十八年間因施用毒品案件，經本院裁定送觀察、勒戒後，認無
    繼續施用毒品之傾向，由臺灣桃園地方法院檢察署檢察官於八十八年五月二十一
    日，以八十八年度偵字第七一五二號為不起訴處分確定後，復因施用第一級毒品
    海洛因及第二級毒品安非他命案件，經送觀察、勒戒後，認有繼續施用毒品之傾
    向，改送強制戒治，並於八十九年四月二十九日經本院以八十九年度訴字第二八
    七號分別判處有期徒刑一年、七月，並應執行有期徒刑一年五月確定，嗣經本院
    以八十九年度毒聲字第三八一六號裁定停止戒治，甫於八十九年六月二十七日出
    所。詎仍不知悔改，又各基於施用第一、二級毒品之概括犯意，自八十九年九月
    初某日起，至八十九年十一月八日止，在桃園縣蘆竹鄉○○○街十四之一號住處
    ，分別施用第一級毒品海洛因及第二級毒品安非他命多次。其於八十九年九月二
    十六日十九時三十分許，在上址為警查獲，並扣得第一級毒品海洛因二小包（驗
    餘淨重Ｏ．Ｏ八公克）、第二級毒品一小包（毛重Ｏ．三公克）、及其所有供施
    用毒品之注射針筒四支、吸食器一組。復於八十九年十一月八日十八時三十分許
    ，在桃園縣八德市○○路七十八號一樓朋友住處之廁所內為警查獲，並於該廁所
    內扣得第一級毒品海洛因四小包（驗餘淨重Ｏ．二一公克）、第二級毒品安非他
    命一小包（毛重一公克）、海洛因殘渣袋四包、及其所有供施用毒品之注射針筒
    一支、吸食器一組，
二、案經桃園縣警察局八德分局報請台灣桃園地方法院檢察署檢察官偵查起訴暨併案
    審理。
    理      由
一、訊據被告甲○○對於右揭事實均坦承不諱，並有第一級毒品海洛因六小包（驗餘
    淨重Ｏ．二九公克）、海洛因殘渣袋四包、第二級毒品安非他命二小包（毛重一
    ．三公克）、及其所有供施用毒品之注射針筒五支、吸食器二組扣案可資佐證，
    且查獲之毒品海洛因經送鑑定結果，確具海洛因成份無訛，及被告為警查獲時所
    採集之尿液經送檢驗結果，均確呈嗎啡及安非他命陽性反應，此有法務部調查局
    檢驗通知書及桃園縣衛生局不法藥物尿液檢定書各二紙在卷可稽，足徵其自白與
    事實相符。又被告前因施用毒品案件，經本院裁定送觀察、勒戒後，認無繼續施
    用毒品之傾向，由臺灣桃園地方法院檢察署檢察官於八十八年五月二十一日，以
    八十八年度偵字第七一五二號為不起訴處分確定後，復因施用第一級毒品海洛因
    及第二級毒品安非他命案件，經送觀察、勒戒後，認有繼續施用毒品之傾向，改
    送強制戒治，並於八十九年四月二十九日經本院以八十九年度訴字第二八七號分
    別判處有期徒刑一年、七月，並應執行有期徒刑一年五月確定，此有台灣桃園地
    方法院檢察署刑案資料查註紀錄表在卷足憑，其三犯施用毒品，罪證明確，是被
    告犯行均堪以認定，應予依法論科。
二、核被告所為，係犯毒品危害防制條例第十條第一項之施用第一級毒品罪及同條第
    二項之施用第二級毒品罪。被告持有第一、二級毒品海洛因及安非他命，既意在
    供己施用，其持有之低度行為應各為施用之高度行為所吸收，均不另論罪。又被
    告先後多次施用第一、二級毒品犯行，時間緊接，犯罪構成要件相同，顯均係基
    於概括犯意反覆為之，應分別依連續犯之規定以一罪論，並依法加重其刑。再被
    告於八十九年九月二十七日起，至八十九年十一月八日止之施用第一級毒品海洛
    因及第二級毒品安非他命犯行部分，雖未據起訴，然本院認與起訴部分有連續犯
    之關係，屬裁判上之一罪，故本院自得併予審理，併此敘明。再被告所犯上開二
    罪間，犯意各別，罪質互異，行為互殊，應予分論併罰。又其曾於八十六年間因
    違反槍砲彈藥刀械管制條例罪，經本院判處有期徒刑三月，如易科罰金，以三百
    元折算一日確定，並於八十八年六月十六日以易科罰金執行完畢，此有台灣桃園
    地方法院檢察署刑案資料查註紀錄表附卷可按，五年內再犯本件有期徒刑以上之
    罪，為累犯，應依法加重其刑。爰審酌被告有前開犯罪前科，品行不佳，甫因施
    用毒品，經予以觀察、勒戒、強制戒治，甫停止強制戒治後，又三犯施用毒品，
    戕害己身，顯無悔改之意及犯後坦承犯行態度尚稱良好等一切情狀，量處如主文
    所示之刑，並定其應執行刑，以資懲儆。
三、扣案之海洛因六小包（驗餘淨重Ｏ．二九公克）、海洛因殘渣袋四包、安非他命
    二小包（毛重一．三公克）為第一、二級毒品，爰依毒品危害防制條例第十八條
    第一項前段規定沒收銷燬之；扣案之注射針筒五支、吸食器二組，為被告所有，
    且供施用第一級毒品海洛因及第二級毒品安非他命之犯罪所用，已經其於搜索扣
    押證明筆錄及本院初訊時供明在卷，故依法併予宣告沒收。另扣案之疑似海洛因
    一小包（驗餘淨重Ｏ．三六公克），經送鑑定結果，並無毒品反應，此有法務部
    調查局檢驗通知書一紙附卷可稽，爰不併予宣告沒收，附此敘明。
據上論斷，應依刑事訴訟法第二百九十九條第一項前段，毒品危害防制條例第十條第
一項、第二項、第十八條第一項前段，刑法第十一條前段、第五十六條、第四十七條
、第五十一條第五款、第三十八條第一項第二款，判決如主文。
本案經檢察官張立中到庭執行職務。
中      華      民      國    九十      年      七      月     十六     日
                                臺灣桃園地方法院刑事第二庭
                                      法  官  曾  正  耀
右正本證明與原本無異。
如不服本判決，應於判決送達後十日內向本院提出上訴狀( 應附繕本 )，上訴於
臺灣高等法院。
                                      書記官  文  巧  雲
中        華        民        國   九十   年   七   月    十七    日
附論罪科刑依據之法條：
毒品危害防制條例第十條第一項：
施用第一級毒品者，處六月以上五年以下有期徒刑。
毒品危害防制條例第十條第二項：
施有第二級毒品者，處三年以下有期徒刑。


司法院資訊處製作；財團法人民間司法改革基金會備份。
